Minutes et répertoires du notaire Étienne PÉRICHON, 26 juillet 1696 - 15 juin 1747 (étude XXXIX)
Archives nationales
- Minutes de Étienne PÉRICHON, 26 juillet 1696 - août 1747; MC/ET/XXXIX/199 - MC/ET/XXXIX/392
  - Minutes. 1714, 1er mars - 1714, 14 mars, 1er mars 1714 - 14 mars 1714; MC/ET/XXXIX/276
    - VERDENEUIL (Pierre) Entrepreneur de bâtiments Moisy § Remboursement, 10 mars 1714; MC/ET/XXXIX/276
      Verdeneuil, Pierre
  - Minutes. 1714, 15 mars - 1714, 31 mars, 15 mars 1714 - 31 mars 1714; MC/ET/XXXIX/277
  - Minutes. 1714, avril, avril 1714; MC/ET/XXXIX/278
    - RICHARD (Louis) Serrurier des bâtiments du Roi, 19 avril 1714; MC/ET/XXXIX/278
      Richard, Louis
    - Procuration concernant Claude Robelin, ingénieur du roi, Calais., 20 avril 1714; MC/ET/XXXIX/278
      procuration; Calais (Pas-de-Calais); Robelin, Claude; ingénieur
    - Merciers grossiers joailliers (Corps des marchands des ..) § Réduction, 21 avril 1714; MC/ET/XXXIX/278
  - Minutes. 1714, mai, mai 1714; MC/ET/XXXIX/279
    - LEBRUN (Michel) Maître Serrurier Paroisse Saint-Paul § Apprentissage, 2 mai 1714; MC/ET/XXXIX/279
      contrat d'apprentissage; Lebrun, Michel
    - Serrurier § Apprentissage de Joseph DUVER Chez Michel LEBRUN, 2 mai 1714; MC/ET/XXXIX/279
    - DUVER (Joseph) § Apprentissage de Serrurier Chez Michel LEBRUN, 2 mai 1714; MC/ET/XXXIX/279
      contrat d'apprentissage; Duver, Joseph
    - Merciers grossiers joailliers (Corps des marchands des ..) § Constitution, 9 mai 1714; MC/ET/XXXIX/279
    - LESCRINIER (Jacques Philippe), maître peintre § Remboursement, 15 mai 1714; MC/ET/XXXIX/279
      Lescrinier, Jacques Philippe
    - TIBIER (Joseph) Compagnon Serrurier § Constitution, 19 mai 1714; MC/ET/XXXIX/279
      constitution de rente; Tibier, Joseph
    - Remboursement concernant Jean Sancterre, peintre de l'académie royale, Louvre., 24 mai 1714; MC/ET/XXXIX/279
      indemnité; Louvre (palais du); Santerre, Jean-Baptiste (1651-1717); peintre
  - Minutes. 1714, juin, juin 1714; MC/ET/XXXIX/280
    - Constitution de rente concernant Jean Baptiste Santerre, peintre ordinaire du roi., 6 juin 1714; MC/ET/XXXIX/280
      constitution de rente; Santerre, Jean-Baptiste (1651-1717); peintre
    - Mariage de Jean-Baptiste Jahier avec Marie-Antoinette Bourgeois: parmi les témoins, Antoine Couplet, ingénieur ordinaire du roi, 10 juin 1714; MC/ET/XXXIX/280
      contrat de mariage; Bourgeois, Marie Antoinette; Couplet, Antoine; Jahier, Jean-Baptiste; ingénieur
  - Minutes. 1714, 1er juillet - 1714, 19 juillet, 1er juillet 1714 - 19 juillet 1714; MC/ET/XXXIX/281
    - Merciers grossiers joailliers (Corps des marchands des ..) § Constitution, 7 juillet 1714; MC/ET/XXXIX/281
    - Merciers grossiers joailliers (Corps des marchands des ..) § Déclaration, 7 juillet 1714; MC/ET/XXXIX/281
    - LESCRINIER (Jacques Philippe), maître peintre § Constitution de rente, 9 juillet 1714; MC/ET/XXXIX/281
      constitution de rente; Lescrinier, Jacques Philippe
    - LE RAT (François) Marchand Joaillier § Remboursement, 14 juillet 1714; MC/ET/XXXIX/281
      Le Rat, François
  - Minutes. 1714, 20 juillet - 1714, 24 juillet, 20 juillet 1714 - 24 juillet 1714; MC/ET/XXXIX/282
  - Minutes. 1714, 24 juillet - 1714, 31 juillet, 24 juillet 1714 - 31 juillet 1714; MC/ET/XXXIX/283
  - Minutes. 1714, août - 1714, octobre, août 1714 - octobre 1714; MC/ET/XXXIX/284
    - CHEVREAU (Etienne) Maître menuisier rue Mouffetard § Mariage de lui même, 17 septembre 1714; MC/ET/XXXIX/284
      contrat de mariage; Chevreau, Etienne
    - Phanquer (Nicolas), maître menuisier, rue du Vieux Colombier § Quittance, 19 septembre 1714; MC/ET/XXXIX/284
      quittance; Phanquer, Nicolas
  - Minutes. 1714, novembre - 1714, décembre, novembre 1714 - décembre 1714; MC/ET/XXXIX/285
    - CHAMPION (Charles) Maître horloger Cour du palais § Mariage de lui même, 10 novembre 1714; MC/ET/XXXIX/285
      contrat de mariage; Champion, Charles
    - BURY (André) Sellier Carrossier Faubourg Saint-Antoine § Remboursement, 17 novembre 1714; MC/ET/XXXIX/285
      Bury, André
  - Minutes. 1715, janvier - 1715, mars, janvier 1715 - mars 1715; MC/ET/XXXIX/286
    - Décharge concernant Claude Joyneau, architecte et entrepreneur des bâtiments du roi, logé rue de l'Hirondelle., 13 février 1715; MC/ET/XXXIX/286
      décharge; Hirondelle (rue de l'); Joyneau, Claude; architecte; chef d'entreprise
    - Fuselier (Guillaume), mercier, rue de la Chausseterie § Remboursement, 30 mars 1715; MC/ET/XXXIX/286
      indemnité; Fuselier, Guillaume
  - Minutes. 1715, avril - 1715, juin, avril 1715 - juin 1715; MC/ET/XXXIX/287
    - JOURDAIN (Philippe) tapissier maisons les piliers de la tonnellerie, 4 juin 1715; MC/ET/XXXIX/287
      Jourdain, Philippe
  - Minutes. 1715, juillet - 1715, septembre, juillet 1715 - septembre 1715; MC/ET/XXXIX/288
    - Mercier apprentissage § de Joseph Seffie chez François Denis, 27 juillet 1715; MC/ET/XXXIX/288
      contrat d'apprentissage; Seffie, Joseph; Denis, François
    - JEAN (Laurent) Menuisier village d'Auteuil § Constitution, 16 septembre 1715; MC/ET/XXXIX/288
      constitution de rente; Jean, Laurent
  - Minutes. 1715, octobre - 1715, décembre, octobre 1715 - décembre 1715; MC/ET/XXXIX/289
    - SYMONNET (Bernardin) Marchand Joaillier quai des Orfèvres § Testament, 25 octobre 1715; MC/ET/XXXIX/289
      testament; Symonnet, Bernardin
    - HEUSELIN (Joseph) Tapissier Rue Neuve des Petits-Champs § Notoriété, 14 novembre 1715; MC/ET/XXXIX/289
      Heuselin, Joseph
    - CHANAZARD (Pierre Simon de) Marchand Tapissier Rue Neuve des Petits-Champs § Remboursement, 4 décembre 1715; MC/ET/XXXIX/289
      Chanazard, Pierre Simon de
    - PAJOT (Pierre), maître peintre, rue des Lombards § remboursement, 4 décembre 1715; MC/ET/XXXIX/289
      Pajot, Pierre
    - Mercier Apprentissage § de Claude Regnaud chez Jean Aubélot ( ? ), 4 décembre 1715; MC/ET/XXXIX/289
      contrat d'apprentissage; Regnaud, Claude; Aubélot, Jean
    - BRIANT (Jean) Marchand joaillier, Rue du Harlay § Consentement, 30 décembre 1715; MC/ET/XXXIX/289
      Briant, Jean
  - Minutes. 1716, janvier - 1716, mars, janvier 1716 - mars 1716; MC/ET/XXXIX/290
    - Merciers grossiers joailliers (Communauté des ..) § Constitution, 18 mars 1716; MC/ET/XXXIX/290
    - DECHANAZARD (Pierre Simon de) Marchand Tapissier § Constitution, 20 mars 1716; MC/ET/XXXIX/290
      constitution de rente; Dechanazard, Pierre Simon de
  - Minutes. 1716, avril - 1716, mai, avril 1716 - mai 1716; MC/ET/XXXIX/291
    - LAURENT (Claude) Marchand brodeur § Procuration, 14 mars 1716; MC/ET/XXXIX/291
      procuration; Laurent, Claude
    - BRIANT (Jean) Joaillier Rue du Harlay § Mainlevée, 28 mars 1716; MC/ET/XXXIX/291
    - Charpentier (Arnaud), mercier, Allemagne § Mariage de son fils, 28 mars 1716; MC/ET/XXXIX/291
      contrat de mariage; Charpentier, Arnaud
  - Minutes. 1716, juin, juin 1716; MC/ET/XXXIX/292
    - CHAMPION (Guillaume) Maître horloger Cour du Palais § Billet au porteur déposé, 6 juin 1716; MC/ET/XXXIX/292
      Champion, Guillaume
    - MARTIN (Claude) Maître Brodeur Poste Saint-Denis § Bail, 15 juin 1716; MC/ET/XXXIX/292
      bail; Martin, Claude
    - GUIDINOT (Etienne) Maître horloger Rue de la vieille Monnaye § Bail, 15 juin 1716; MC/ET/XXXIX/292
      bail; Guidinot, Etienne
  - Minutes. 1716, juillet - 1716, décembre, juillet 1716 - décembre 1716; MC/ET/XXXIX/293
    - Merciers grossiers joailliers (Corps des marchands des ..) § Constitution, 1er avril 1716; MC/ET/XXXIX/293
    - Merciers grossiers Joailliers (Grps des marchands des ..) § Constitution, 8 juillet 1716; MC/ET/XXXIX/293
    - Sceau de la Ville de Cologne., 9 juillet 1716; MC/ET/XXXIX/293
      sceau; Allemagne; Cologne (Allemagne)
    - Merciers grossiers Joailliers (Grps des marchands des ..) § Constitution, 18 juillet 1716; MC/ET/XXXIX/293
    - GOUVRY (François) Maître sellier Orleans § Procuration déposée, 5 décembre 1716; MC/ET/XXXIX/293
      procuration; Gouvry, François
    - FRISON (Antoine) Maître horloger Quai des Orfèvres § Transport de rente, 14 décembre 1716; MC/ET/XXXIX/293
      transport de droits; Frison, Antoine
    - Dumont (Louis), marchand orfèvre, rue de Tournon § Ratification et mainlevée, 18 décembre 1716; MC/ET/XXXIX/293
      ratification; mainlevée; Dumont, Louis
    - Merciers grossiers Joailliers (Communauté des ..) § Constitution, 26 décembre 1716; MC/ET/XXXIX/293
  - Minutes. 1717, janvier - 1717, avril, janvier 1717 - avril 1717; MC/ET/XXXIX/294
    - BOIROUX (François) maître Maçon faubourg Montmartre § Vente de terres, 29 janvier 1717; MC/ET/XXXIX/294
      acte de vente; Boiroux, François
    - CHAMPION (Charles) Maître horloger Cour du Palais § Mariage, 7 mars 1717; MC/ET/XXXIX/294
    - LEFÈVRE (François) Maître Tabletier rue des Arcis § Mariage de sa fille Jeanne, 7 mars 1717; MC/ET/XXXIX/294
      contrat de mariage; Lefèvre, François
    - CHAMPION (Guillaume) Maître horloger § Apprentissage de François Bonneuil chez lui, 19 mars 1717; MC/ET/XXXIX/294
      contrat d'apprentissage; Champion, Guillaume
    - CHAMPION (Charles) Maître horloger § Apprentissage de François Bouneuil, 19 mars 1717; MC/ET/XXXIX/294
      contrat d'apprentissage; Champion, Charles
    - MALASSIS (François) Maître Serrurier Rue des Prêstres § quittance, 30 mars 1717; MC/ET/XXXIX/294
      quittance; Malassis, François
    - PAJOT (Martin), maître peintre, rue de Lombards § Mainlevée, 31 mars 1717; MC/ET/XXXIX/294
      Pajot, Martin
    - Merciers grossiers Joailliers Communauté des .. § Bail, 14 avril 1717; MC/ET/XXXIX/294
    - Merciers grossiers Joailliers Communauté des .. § Constitution, 14 avril 1717; MC/ET/XXXIX/294
  - Minutes. 1717, mai - 1717, août, mai 1717 - août 1717; MC/ET/XXXIX/295
    - FONVIELLE (Pierre) Maître menuisier des bâtiments du Roi § Mariage de son fils, 18 mars 1717; MC/ET/XXXIX/295
      contrat de mariage; Fonvielle, Pierre
    - VALENTIN (François, Claude) Maître Tabletier Pont au Change § inventaire de Claude Valentin Marchand de vins, 30 avril 1717; MC/ET/XXXIX/295
      inventaire; Valentin, François, Claude
    - BENARD (Pierre) Maître menuisier rue de l'Abreuvoir Pepin § Mariage de sa fille, 25 juin 1717; MC/ET/XXXIX/295
      contrat de mariage; Benard, Pierre
    - Planchon (Gabriel), compagnon menuisier, rue de Charenton § Mariage, 25 juin 1717; MC/ET/XXXIX/295
      contrat de mariage; Planchon, Gabriel
    - FRIZON (Antoine) Maître horloger Rue Coquillière, 20 juillet 1717; MC/ET/XXXIX/295
      Frizon, Antoine
  - Minutes. 1717, septembre - 1717, décembre, septembre 1717 - décembre 1717; MC/ET/XXXIX/296
    - Mariage concernant François Jacob, maçon, rue Marivaux., 5 septembre 1717; MC/ET/XXXIX/296
      contrat de mariage; Marivaux (rue); Jacob, François; maçon
    - Transport de bail concernant Pierre Cochelet, sculpteur, rue du faubourg Saint-Antoine., 29 septembre 1717; MC/ET/XXXIX/296
      Faubourg-Saint-Antoine (rue du); Cochelet, Pierre; sculpteur
    - MARTIN (Claude) Maître brodeur; Rue du Pot de Fer § Mariage (témoin), 6 novembre 1717; MC/ET/XXXIX/296
      contrat de mariage; Martin, Claude
    - GUIDINOT (Etienne) Maître horloger Rue Aubry-le-Boucher § Mariage de .., 6 novembre 1717; MC/ET/XXXIX/296
      contrat de mariage; Guidinot, Etienne
    - MASSE (Pierre) Horloger Rue du Four § Mariage (Témoin), 6 novembre 1717; MC/ET/XXXIX/296
      contrat de mariage; Masse, Pierre
    - Constitution concernant Jean Sancterre, peintre ordinaire du roi., 4 décembre 1717; MC/ET/XXXIX/296
      constitution de rente; Santerre, Jean; peintre
  - Minutes. 1718, janvier - 1718, avril, janvier 1718 - avril 1718; MC/ET/XXXIX/297
    - POIRIER (Simon) Marchand joaillier Quai de la Mégisserie § Notoriété, 4 janvier 1718; MC/ET/XXXIX/297
      Poirier, Simon
    - FRADELLE (Pierre) Marchand mercier joaillier quai l'Ecolle § Désistement, 10 janvier 1718; MC/ET/XXXIX/297
      Fradelle, Pierre
    - Merciers grossiers Joailliers Communauté des marchands .. § Constitution, 15 janvier 1718; MC/ET/XXXIX/297
    - Merciers grossiers Joailliers Communauté des marchands .. Paris § Constitution, 19 janvier 1718; MC/ET/XXXIX/297
    - CHAMPION (Charles) Maître horloger Pont Saint Michel § Transport de Rente, 21 janvier 1718; MC/ET/XXXIX/297
      transport de droits; Champion, Charles
    - Viaro (Philippe), mercier, rue de la Petite Saunerie § Apprentissage de Claude Bertin chez .., 21 janvier 1718; MC/ET/XXXIX/297
      contrat d'apprentissage; Viard, Philippe
    - Inventaire après décès de Guillaume Daustel., 24 janvier 1718; MC/ET/XXXIX/297
      inventaire après décès; Daustel, Guillaume
    - Merciers grossiers Joailliers (Communauté des marchands .. § Constitution de rente, 25 janvier 1718; MC/ET/XXXIX/297
    - CHAMPION (Charles) Maître horloger sur le pont Saint Michel § Transport, 22 février 1718; MC/ET/XXXIX/297
      Champion, Charles
    - LEFEVRE (François) Maître Peignier Tabletier Paris § Transport, 22 février 1718; MC/ET/XXXIX/297
      Lefevre, François
    - DARAS (Jacques) Horloger (apprenti) § Apprentissage de .. chez Etienne Guidinot (Horloger), 14 mars 1718; MC/ET/XXXIX/297
      contrat d'apprentissage; Daras, Jacques
    - GUIDINOT (Etienne) Maître horloger Rue du Four § Apprentissage de Jacques Damas chez .., 14 mars 1718; MC/ET/XXXIX/297
      contrat d'apprentissage; Guidinot, Etienne
    - Horloger (apprentissage) De Jacques Daras chez Jacques Guidinot (horloger), 14 mars 1718; MC/ET/XXXIX/297
    - BEAUNIER (Antoine) Maître potier d'étain le Marché Neuf § Rente d'héritages, 31 mars 1718; MC/ET/XXXIX/297
      Beaunier, Antoine
    - GUILLAUME (Champion) Maître horloger Cour du Palais § Bail, 1er avril 1718; MC/ET/XXXIX/297
      bail; Guillaume, Champion
    - GUILLAUME (Charles) Maître horloger Cour du Palais § Bail, 1er avril 1718; MC/ET/XXXIX/297
      bail; Guillaume, Charles
    - LAMBERT (Pierre) Marchand joaillier quai de la Mégisserie § Notoriété, 4 janvier 1748; MC/ET/XXXIX/297
      Lambert, Pierre
  - Minutes. 1718, mai - 1718, août, mai 1718 - août 1718; MC/ET/XXXIX/298
    - LAMBERT (Jean Baptiste) Marchand Joaillier Quai de la Mégisserie § Transport de bail, 30 juin 1718; MC/ET/XXXIX/298
      bail; Lambert, Jean Baptiste
    - DROUART (Gilles) Maître armurier Rue de la Heaumerie § Obligation, 5 juillet 1718; MC/ET/XXXIX/298
      obligation; Drouart, Gilles
    - DROUART (Jean) Maitre armurier ordinaire du roi Rue de la Heaumerie § obligation, 5 juillet 1718; MC/ET/XXXIX/298
      obligation; Drouart, Jean
    - Devis d'ouvrages pour la construction d'un bâtiment rue du Cherche-Midi pour les chanoines des prémontrés., 23 août 1718; MC/ET/XXXIX/298
      devis; Cherche-Midi (rue du)
    - Devis d'ouvrages de maçonnerie, construction de bâtiments, rue du Cherche-Midi, par les chanoines des Prémontrés concernant Léonard Chamaront, maçon, porte Saint-Marcel., 23 août 1718; MC/ET/XXXIX/298
      devis; Cherche-Midi (rue du); Saint-Marcel (porte); Chamaront, Léonard; maçon
    - Marché de maçonnerie, construction de bâtiments, rue du Cherche-Midi, par les chanoines des Prémontrés concernant Pierre Dourdy, maçon., 23 août 1718; MC/ET/XXXIX/298
      marché; Cherche-Midi (rue du); Dourdy, Pierre; maçon
    - SIMONET (Didier) Charpentier Rue de la Planche § Devis d'ouvrages concernant la construction d'un bâtiment rue du Cherche Midi, appartenant aux Chanoines, 23 août 1718; MC/ET/XXXIX/298
      devis; Simonet, Didier
    - CHARPENTERIE (devis) § Devis d'ouvrages pour la construction d'un bâtiment rue du Cherche midi, appartenant aux Chanoines de Prémontré, 23 août 1718; MC/ET/XXXIX/298
      devis; Charpenterie, devis
    - LAPORTE (Henry) Serrurier Rue du Sépulcre § Devis d'ouvrages de serrurerie concernant une maison rue du Cherche Midi appartenant aux Chanoines de la réforme, 23 août 1718; MC/ET/XXXIX/298
      devis; Laporte, Henry
    - LEFEVRE (Robert) Maître Tabletier Rue des Arcis § Transport, 27 août 1718; MC/ET/XXXIX/298
      Lefevre, Robert
  - Minutes. 1718, septembre - 1718, décembre, septembre 1718 - décembre 1718; MC/ET/XXXIX/299
    - Merciers grossiers Joailliers Communauté des Marchands .. § Remboursement, 15 octobre 1718; MC/ET/XXXIX/299
    - Merciers grossiers Joailliers Communauté des marchands .. § Obligation, 15 octobre 1718; MC/ET/XXXIX/299
    - Merciers grossiers Joailliers communauté des marchands .. § obligation, 5 novembre 1718; MC/ET/XXXIX/299
    - Merciers grossiers Joailliers Communauté des marchands .. § Constitution, 14 décembre 1718; MC/ET/XXXIX/299
    - Merciers grossiers Joailliers Communauté des marchands .. § Constitution, 17 décembre 1718; MC/ET/XXXIX/299
  - Minutes. 1719, janvier - 1719, mars, janvier 1719 - mars 1719; MC/ET/XXXIX/300
    - Merciers grossiers Joailliers Communauté des marchands .. § Constitution, 11 janvier 1719; MC/ET/XXXIX/300
    - Merciers grossiers Joailliers Grps et communauté des marchands .. § Remboursement, 1er février 1719; MC/ET/XXXIX/300
    - Dépôts de pièces par Antoine Raffron, maçon, rue du Petit-Bac., 8 février 1719; MC/ET/XXXIX/300
      dépôt de pièces; Petit-Bac (rue du); Raffron, Antoine; maçon
    - Merciers grossiers Joailliers communauté des marchands .. § Réduction, 25 février 1719; MC/ET/XXXIX/300
    - Pièces déposées concernant Pierre Parois, architecte, entrepreneur de bâtiments., 6 mars 1719; MC/ET/XXXIX/300
      dépôt de pièces; Parois, Pierre; architecte; chef d'entreprise
    - Merciers grossiers Joailliers Communauté des marchands .. § Remboursement, 8 mars 1719; MC/ET/XXXIX/300
    - Merciers grossiers Joailliers Communauté des marchands .. § Constitution, 15 mars 1719; MC/ET/XXXIX/300
    - Merciers grossiers Joailliers Communauté des marchands .. § Constitution, 24 mars 1719; MC/ET/XXXIX/300
  - Minutes. 1719, avril - 1719, juin, avril 1719 - juin 1719; MC/ET/XXXIX/301
    - Merciers grossiers Joailliers Communauté des marchands .. § Constitution, 1er avril 1719; MC/ET/XXXIX/301
    - Merciers grossiers Joailliers Communauté des marchands... § Remboursement, 1er avril 1719; MC/ET/XXXIX/301
    - Vente de deux maisons aujourd'hui réunies, sises rue de Bièvre, par Didier Borthon, écuyer, sieur de Quincy, gendarme de la garde du roi, demeurant à Colomby, près Valogne en Normandie, de présent logé rue Galande à Paris, à Marie Jeanne Daustel, veuve de Jacques Février, procureur au parlement, demeurant à Paris dans l'enclos de l'hôtel des Ursins, paroisse Saint-Landry., 8 avril 1719; MC/ET/XXXIX/301
      Actes signalés par le personnel du Minutier central des notaires de Paris, 2003-2012 (base de données migrée: voir contexte dans le Plan d’orientation général - Notaires de Paris, guides thématiques du Minutier).
      acte de vente; Bièvre (rue de); Galande (rue); Ursins (hôtel des); Borthon, Didier; Daustel, Marie Jeanne; Février, Jacques
    - Mariage de Claude Lortat concernant Louis de Boulogne, peintre ordinaire du roi, recteur de l'académie royale de peinture et sculpture., 11 avril 1719; MC/ET/XXXIX/301
      contrat de mariage; Boullogne, Louis de (1654-1733); Lortat, Claude; directeur d'établissement d'enseignement; peintre
    - Contrat de mariage entre Claude Lortat, bourgeois de Paris, demeurant petit cloître et paroisse Sainte-Opportune, et Geneviève Froment, fille de Jean-Baptiste Froment, contrôleur général des rentes de l'hôtel de ville sur les aides et gabelles, et de Geneviève Lucas, demeurant également petit cloître et paroisse Sainte-Opportune., 11 avril 1719; MC/ET/XXXIX/301
      Sont témoins notamment François Lortat, bourgeois de Paris, Henri Boutet, trésorier général et payeur des rentes de l'hôtel de ville, Michel Boutet, trésorier général et payeur des rentes de l'hôtel de ville, Jeanne Dautrecourt, Henri Gabriel Boutet, conseiller au Châtelet de Paris, Claude Rémond, écuyer, Louis de Boulongne, conseiller secrétaire du roi et peintre ordinaire du roi, recteur de l'Académie royale de peinture et sculpture, Marguerite Macquet, Jean de Boulongne, trésorier général et payeur des rentes, Jean Louis Le Semelier, trésorier receveur général des rentes, etc.
      contrat de mariage; Sainte-Opportune (cloître); Lortat, Claude; Froment, Geneviève; Froment, Jean-Baptiste, Lucas, Geneviève; Lortat, François; Boutet, Henri; Boutet, Michel; Dautrecourt, Jeanne; Boutet, Henri Gabriel; Rémond, Claude; Boulongue, Louis de; Macquet, Marguerite; Boulongne, Jean de; Le Semelier, Jean Louis; contrôleur (Ancien Régime); trésorier payeur (Ancien Régime); magistrat; notaire; peintre; directeur d'établissement d'enseignement
    - BERTHON (René) Horloger Abbaye Saint-Germain § Transport de rente, 14 avril 1719; MC/ET/XXXIX/301
      transport de droits; Berthon, René
    - Tonnellier (Roch), menuisier, rue de l'Oursine § Constitution, 14 avril 1719; MC/ET/XXXIX/301
      constitution de rente; Tonnellier, Roch
    - Tonnellier (Roch), maître menuisier, 18 avril 1719; MC/ET/XXXIX/301
      Tonnellier, Roch
    - Dépôt d'un écrit sous seing privé et d'un pouvoir par Jean-Baptiste Hélissant, banquier à Paris, demeurant rue Mauconseil, lequel écrit sous seing privé est signé 'Constantin, prince royal du royaume de Pologne et du G. D. de Lit', en date du 26 juillet 1717, portant obligation au profit de Jean Mathi et fils., 22 avril 1719; MC/ET/XXXIX/301
      dépôt de pièces; écrit du for privé; Mauconseil (rue); Pologne; Hélissant, Jean-Baptiste; Meszek, Stanislas-Constantin de (1657-1747); Mathi, Jean; banquier
    - Contrat de mariage de François Pasquier, avocat au parlement, demeurant rue du Fouin, et Marie Jeanne Février, fille de feu Jacques Février, procureur au parlement, et de Marie Jeanne Daustel, demeurant dans l'enclos de l'hôtel des Ursins, paroisse Saint-Landry., 28 avril 1719; MC/ET/XXXIX/301
      contrat de mariage; Ursins (hôtel des); Pasquier, François; Février, Marie Jeanne; Février, Jacques; Daustel, Marie Jeanne; avocat; procureur de justice (Ancien Régime)
    - Extrait de testament concernant Jean Baptiste Santerre, peintre de l'académie royale., 29 avril 1719; MC/ET/XXXIX/301
      testament; extrait d'acte; Santerre, Jean-Baptiste (1651-1717); peintre
    - Extrait du testament déposé de défunt Jean-Baptiste Santerre, peintre de l'Académie royale, reçu par Dusart et Cadot, le 27 juillet 1712., 29 avril 1719; MC/ET/XXXIX/301
      testament; dépôt de pièces; extrait d'acte; Santerre, Jean-Baptiste; peintre
    - Marché de maçonnerie concernant la maison de monsieur Cazenave, sise 16 rue Saint-Thomas-du-Louvre., 7 juin 1719; MC/ET/XXXIX/301
      marché; Saint-Thomas-du-Louvre (rue); Cazenave (M.)
    - Merciers grossiers Joailliers Communauté des marchands .. § Obligation, 14 juin 1719; MC/ET/XXXIX/301
  - Minutes. 1719, juillet - 1719, septembre, juillet 1719 - septembre 1719; MC/ET/XXXIX/302
    - Vente d'héritages concernant Claude Vailly, peintre, rue Saint-Merry., 5 juillet 1719; MC/ET/XXXIX/302
      acte de vente; Saint-Merri (rue); Vailly, Claude; peintre
    - MORISSET (Claude, Nicolas) Oreur Rue du Bout du Monde § transport de rente, 14 juillet 1719; MC/ET/XXXIX/302
      transport de droits; Morisset, Claude, Nicolas
    - FONTAINE (Thomas) Compagnon bahutier § Mariage de sa soeur, 20 juillet 1719; MC/ET/XXXIX/302
      contrat de mariage; Fontaine, Thomas
    - Estampes § Inventaire après décès de Thomas Balé Marquis du Chaulay, 20 juillet 1719; MC/ET/XXXIX/302
      inventaire; Balé, Thomas de
    - Tableaux § Inventaire après décès de Thomas Balé Marquis du Chaulay, 20 juillet 1719; MC/ET/XXXIX/302
    - LEBOEUF (Claude) Maître Tireur d'or § Mariage de Claude LEBOEUF avec Marguerite Fontaine, 20 juillet 1719; MC/ET/XXXIX/302
      contrat de mariage; Leboeuf, Claude
    - Transport concernant Nicolas Dulin, architecte, contrôleur des bâtiments du roi, rue Saint-Marc., 14 août 1719; MC/ET/XXXIX/302
      cession; Saint-Marc (rue); Dulin, Nicolas; architecte; contrôleur général des bâtiments (Ancien Régime)